臺灣臺北地方法院刑事判決　　　　　　　　　　　　九十二年度易字第一四三九號
　　公　訴　人　臺灣臺北地方法院檢察署檢察官
　　被　　　告　甲○○
右列被告因違反電子遊戲場業管理條例案件，經檢察官提起公訴（九十二年度偵字第
九四七六、一○一八七、一○五八二、一○八三八號）及移送併案審理（臺灣臺北地
方法院檢察署九十二年度偵字第一二二三六、一三一三三、一三九七三、一三九八一
、一五三二五號、臺灣板橋地方法院檢察署九十二年度偵字第一三六九二、一九九七
五號），被告於本院準備程序進行中就被訴事實為有罪之陳述，經本院合議庭裁定改
由受命法官獨任以簡式審判程序審理，判決如左：
    主      文
甲○○連續違反未依電子遊戲場業管理條例規定辦理營利事業登記，不得經營電子遊
戲場業之規定，科罰金新臺幣陸拾萬元，如易服勞役，以罰金之總額與陸個月之日數
比例折算。
如附表一、二所示之電子遊戲機具均沒收。
    事      實
一、甲○○於民國八十一年間，因犯詐欺罪，經臺灣板橋地方法院判處有期徒刑四月
    ，緩刑三年確定，嗣因緩刑期滿而緩刑之宣告未經撤銷，其刑之宣告失其效力。
二、甲○○係臺北市中山區○○○路三九九巷十五號一樓「日盛遊樂場有限公司」（
    下稱日盛公司）負責人，明知未依電子遊戲場業管理條例規定辦理營利事業登記
    ，不得經營電子遊戲場業，竟自九十二年一月間起（起訴書誤載為同年二月間，
    應予更正），未經辦理電子遊戲場之營利事業登記，即擅自在上址日盛公司內，
    擺設其所有如附表一所示之利用電、電子、電腦、機械或其他類似方式操縱，以
    產生或顯示聲光影像、圖案、動作之遊樂機具，或利用上述方式操縱鋼珠或鋼片
    發射之遊樂機具，供不特定顧客以現金兌換代幣投入該等電子遊戲機具內之方式
    把玩，而經營電子遊戲場業。嗣於如附表一所示之時間，分別為如附表一所示之
    單位查獲。
三、再甲○○為臺北縣新莊市○○路九十七巷十六號「七七七遊樂有限公司」（下稱
    七七七公司，招牌名稱為七七七遊樂園）負責人，明知未依電子遊戲場業管理條
    例規定辦理營利事業登記，不得經營電子遊戲場業，竟自九十二年六月十八日起
    ，未經辦理電子遊戲場之營利事業登記，即擅自在上址七七七公司內，擺設其所
    有如附表二所示之利用電、電子、電腦、機械或其他類似方式操縱，以產生或顯
    示聲光影像、圖案、動作之遊樂機具，或利用上述方式操縱鋼珠或鋼片發射之遊
    樂機具，供不特定顧客以現金兌換代幣投入該等電子遊戲機具內之方式把玩，而
    經營電子遊戲場業，嗣於如附表二所示之時間，分別為如附表二所示之單位查獲
    ，並扣得其所有供犯罪所用之如附表二編號二所示之電子遊戲機具共四十二台（
    含ＩＣ板）。
四、案經臺北市政府移送臺灣臺北地方法院檢察署檢察官偵查起訴，臺北市政府移送
    臺灣臺北地方法院檢察署檢察官偵查移送併案審理暨臺北縣政府警察局新莊分局
    、臺北縣政府報請臺灣板橋地方法院檢察署檢察官偵查移送併案審理後，因甲○
    ○於本院準備程序進行中為有罪之陳述，經本院合議庭裁定改由受命法官獨任以
    簡式審判程序審理。
    理      由
一、右揭事實，業據被告甲○○自白不諱，核與七七七公司員工李佩珊證述情節相符
    ，並有臺北市政府商業管理處商業稽查記錄表、機台檢查表、臺北市政府警察局
    中山分局中山一派出所臨檢紀錄表、中山二派出所臨檢紀錄表、照片列印資料、
    臺北市政府營利事業登記證、公司基本資料查詢表、營利公司登記基本資料查詢
    ─使用統一編號查詢表、臺北市營利公司基本資料、經濟部九十二年三月二十八
    日經商字第○九二○二○五六五六○號函、經濟部九十二年四月十一日經商字第
    ○九二○二○七一三四○號函、經濟部九十二年五月十三日經商字第○九二○二
    ○九七一四○號函、經濟部九十三年七月五日經商字第○九三○二○九四二七○
    號函、臺北市商業管理處九十二年五月十二日北市商三字第○九二三一一二八七
    ○○號函、臺北市商業管理處九十三年六月十六日北市商三字第○九三三一六七
    四四○○號函、臺北市商業管理處公司登記資料、臺北縣政府聯合查報小組稽查
    電子遊戲場業紀錄表、現場簡圖、營利事業登記抄本、照片、臺北縣建築物公共
    安全之構造及設備檢（複）查記錄表、臺北縣政府營利事業登記證等在卷可按，
    是被告之自白顯與事實相符。綜上，本案事證明確，被告犯行堪以認定，應予依
    法論科。
二、按未依電子遊戲場業管理條例規定辦理營利事業登記者，不得經營電子遊戲場業
    ，電子遊戲場業管理條例第十五條定有明文，再違反第十五條規定者，處行為人
    一年以下有期徒刑、拘役或科或併科新臺幣五十萬元以上二百五十萬元以下罰金
    ，亦為電子遊戲場業管理條例第二十二條所明定。本案被告未依規定辦理營利事
    業登記，即在日盛公司、七七七公司內擺設電子遊戲機具供不特定客人把玩而擅
    自經營電子遊戲場業，核其所為，係違反電子遊戲場業管理條例第十五條之規定
    ，應依同條例第二十二條之規定論處。再所謂業務者，係指以反覆為同種類之行
    為為目的之社會活動，被告在日盛公司、七七七公司分別未依電子遊戲場業管理
    條例規定辦理營利事業登記而經營電子遊戲場業，違反前開規定，其於日盛公司
    、七七七公司之營業行為繼續中，雖各先後數次被查獲，惟其行為之本質，各屬
    繼續犯性質之單純一罪，仍僅各成立一罪。被告先後二次在日盛公司、七七七公
    司處分別未依電子遊戲場業管理條例規定辦理營利事業登記而經營電子遊戲場業
    之犯行，則時間緊接，方法相同，觸犯構成要件相同之罪名，顯係基於概括之犯
    意反覆為之，應依刑法第五十六條連續犯之規定論以一罪，並依法加重其刑。公
    訴人雖僅起訴被告自九十二年二月間起至同年四月間在日盛公司未依電子遊戲場
    業管理條例規定辦理營利事業登記，經營電子遊戲場業之犯行，而未起訴其他於
    如附表一所示之時間及如附表二所示之時間內亦有未依電子遊戲場業管理條例規
    定辦理營利事業登記，經營電子遊戲場業之犯行，但因各該部分與起訴部分分別
    有實質上一罪、連續犯之裁判上一罪關係，且經移送併案審理，顯為起訴效力所
    及，本院均應併予審理，附此敘明。爰審酌被告之素行尚稱良好，未經辦理營利
    事業登記即擅自經營電子遊戲場業，破壞主管機關對於電子遊戲場業之管理秩序
    ，且遭查獲後，仍再次經營，情節非輕，及其犯罪之動機、目的、手段、生活狀
    況、智識程度暨犯罪後坦承犯行，態度尚稱良好等一切情狀，量處如主文所示之
    刑，並諭知易服勞役之折算標準，以示懲儆。
三、至如附表一、附表二所示之電子遊戲機具，均為被告所有，且係供經營電子遊戲
    場業所用之物，依刑法第三十八條第一項第二款之規定宣告沒收之（最高法院九
    十年度台非字第三七六號判決參照）。
據上論斷，應依刑事訴訟法第二百七十三條之一第一項、第二百九十九條第一項前段
，電子遊戲場業管理條例第二十二條，刑法第十一條前段、第五十六條、第四十二條
第三項、第三十八條第一項第二款，判決如主文。
本案經檢察官呂俊儒到庭執行職務
中　　　華　　　民　　　國　　九十三　　年　　　  九　　　月　　十三　　日
                                    臺灣臺北地方法院刑事第十庭
                                        法  官  黃紹紘
如不服本判決，應於判決送達後十日內向本院提出上訴狀（應抄附繕本）。告訴人或
被害人如對於本判決不服者，應具備理由請求檢察官上訴，其上訴期間之計算係以檢
察官收受判決正本之日期為準。
右正本證明與原本無異。
                                        書記官  劉新怡
中　　　華　　　民　　　國　　九十三　　年　　　  九　　　月　　十三　　日
附錄本案論罪科刑所犯法條全文：
電子遊戲場業管理條例第十五條
未依本條例規定辦理營利事業登記者，不得經營電子遊戲場業。
電子遊戲場業管理條例第二十二條
違反第十五條規定者，處行為人一年以下有期徒刑、拘役或科或併科新臺幣五十萬元
以上二百五十萬元以下罰金。
